Inventaris van het archief van het Ministerie van Binnenlandse Zaken: Afdeling Binnenlands Bestuur, (1870) 1879-1950 (1959)
Nationaal Archief, Den Haag
- Dossiers, II
  - Taken Binnenlands Bestuur, -1
    - Burgerlijke bijstandsorganisaties, -1.748
      - Stukken betreffende de oprichting van economische hulpdiensten als onderdeel van vrijwillige burgerwachten., 1932-1933; 1099; 1 omslag
      - Stukken betreffende de oprichting van een vrijwillige burgerwacht voor de Staatsmijnen in Limburg., 1932-1934; 1100; 1 omslag
      - Stukken betreffende het verlenen van toestemming aan vrijwillige burgerwachten tot gewapende deelneming aan afstandsmarsen., 1932-1935; 1101; 1 omslag
      - Stukken betreffende de beantwoording van vragen van het lid der Eerste Kamer van de Staten-Generaal Hermans over een door de Vereniging Arnhemse Burgerwacht gevoerde inzamelingsactie., 1934-1935; 1102; 1 omslag
      - Stukken betreffende de oplossing van financiële en organisatorische moeilijkheden bij de Vrijwillige Burgerwacht Amsterdam., 1934-1938; 1103; 1 omslag
      - Stukken betreffende de voorbereiding op een bespreking met de inspecteur der burgerwachten., 1935-1936; 1106; 1 omslag
      - Stukken betreffende de beoordeling van een statutenwijziging van de Vereniging Steun der Burgerwacht te Amsterdam., 1935-1937; 1107; 1 omslag
      - Stukken betreffende de wijziging van aanwijzingen voor vrijwillige burgerwachten., 1935-1937; 1104; 1 omslag
      - Stukken betreffende de totstandkoming en invoering van de Wet op de Weerkorpsen en de totstandkoming en wijziging van haar uitvoeringsbesluiten., 1935-1940; 1105; 1 omslag
      - Stukken betreffende de behandeling van de vraag in hoeverre de uniformering dwingend aan vrijwillige burgerwachten is voorgeschreven., 1936-1937; 1108; 1 omslag
      - Stukken betreffende het verlenen van medewerking aan de totstandkoming van het door het Departement van Defensie voorbereide Wetsontwerp tot invoering van de burgerlijke dienstplicht., 1936-1939; 2314; 1 omslag
      - Stukken betreffende de oplossing van een geschil tussen de Nederlandse Bond van Vrijwillige Burgerwachten en de Vrijwillige Burgerwacht Amsterdam., 1938-1939; 1110; 1 omslag
      - Stukken betreffende de totstandkoming van modelstatuten voor vrijwillige burgerwachten., 1938-1939; 1109; 1 omslag
      - Stukken betreffende de keuring van de ontwerpstatuten en het ontwerp-huishoudelijk reglement van de Vrijwillige Burgerwacht Amsterdam., 1938-1940; 1111; 1 omslag
      - Nota van de inspecteur der burgerwachten betreffende de verhouding tussen vrijwillige burgerwachten en de luchtbescherming., 1939; 1113; 1 stuk
      - Stukken betreffende de instelling en werkzaamheden van het Regeringscommissariaat voor de Vrijwillige Burgerlijke Dienstverlening., 1939-1940; 2316; 1 omslag
      - Stukken betreffende de oprichting en taakuitvoering van een Regeringscommissariaat Vrijwillige Burgerlijke Dienst, alsmede de benoeming van provinciale inspecteurs en de instelling van een Commissie van Advies voor de Vrijwillige Burgerlijke Dienst., 1939-1940; 2317; 1 pak
      - Stukken betreffende de verlening van toestemming aan vrijwillige burgerwachten voor het houden van activiteiten buiten de gemeente van vestiging., 1939-1940; 1112; 1 omslag
      - Ingekomen brief en minuut van uitgaande brief van en aan de inspecteur der burgerwachten inzake het lidmaatschap van een buitenlander van de Vrijwillige Burgerwacht Amsterdam., 1940; 1114; 1 omslag
      - Stukken betreffende de opheffing van de vrijwillige burgerwachten., 1940-1941; 1115; 1 omslag
      - Stukken betreffende de kennisgeving aan het ministerie door de General-kommissar für das Sicherheitswesen van de oprichting van de Nederlandse Landwacht., 1943; 1116; 1 omslag
      - Stukken betreffende de beoordeling van een Ontwerp-Inkwartieringsbesluit Nederlandse Landwacht., 1944; 1117; 1 omslag
      - Stukken betreffende het instellen van een onderzoek naar de betrouwbaarheid van de leden van het Korps Vrijwillige Politie te Amsterdam., 1948-1950; 2318; 1 omslag
    - Openbare orde. Politieverordeningen, -1.75
      - Stukken betreffende het toezicht op de vaststelling van plaatselijke politie- en strafverordeningen., 1880-1944; 2319; 1 pak
      - Stukken betreffende de instelling en werkzaamheden van de Commissie Handhaving Openbare Orde., 1938-1942; 2320; 1 pak
      - Stukken betreffende de landelijke en provinciale samenwerking tussen het militaire, het bestuurlijke en het justitionele apparaat bij ordeverstoringen, de positie van de burgemeester na het uitroepen van de staat van beleg, alsmede de samenwerking bij verduisteringsoefeningen., 1940; 2321; 1 omslag
    - Vrijheid van woord en geschrift, -1.751
      - Stukken betreffende de totstandkoming en uitvoering van regelingen met betrekking tot het aanplakken en aankondigen in het openbaar., 1883-1947; 2322; 1 pak
      - Stukken betreffende de totstandkoming en uitvoering van regelingen inzake het aanbieden en verspreiden van gedrukte stukken en foto's., 1894-1946; 2323; 1 pak
      - Stukken betreffende de behandeling van kamervragen over de burgemeester van Hasselt met betrekking tot de schending van het briefgeheim van communisten en revolutionairen., 1932; 2324; 1 omslag
      - Stukken betreffende de totstandkoming van het KB van 13 juni 1938 nr. 30 inzake de gedeeltelijke vernietiging van het besluit van de raad der gemeente Yerseke strekkende tot vaststelling van een reglement op de vrijheid van woord en geschrift., 2325; 1 omslag
      - Stukken betreffende de totstandkoming en uitvoering van regels met betrekking tot de controle van aanplakbiljetten., 1942-1944; 2326; 1 pak
    - Vereniging en vergadering, -1.752
      - Stukken betreffende het verlenen van medewerking aan de totstandkoming van het wetsontwerp tot wijzigingen en aanvulling van de Wet van 22 april 1855 tot Regeling en Beperking van het Recht van Vereniging en Vergadering en het kenbaar maken aan de minister van Justitie wat de mening van Binnenlandse Zaken is over de strekking van de artikelen 18 en 22., 1887-1892; 2327; 1 omslag
      - Stukken betreffende het geven van richtlijnen aan gemeentebesturen over het verhuren en beschikbaar stellen van overheidsgebouwen en -terreinen aan verenigingen en politieke organisaties voor bijeenkomsten en vergaderingen., 1905-1943; 2328; 1 pak
    - Wapenen, -1.753
      - Stukken betreffende de behandeling van aangelegenheden met betrekking tot de vaststelling en toepassing van verordeningen op het bezit en dragen van wapenen., 1887-1945; 2329; 1 omslag
    - Toezicht op openbaar gebied, -1.754
      - Stukken betreffende de behandeling van aangelegenheden met betrekking tot de handhaving van de veiligheid op openbare gebieden, zoals bij het hangen aan wagens, gladheidbestrijding, het houden van wedstrijden en het houden van (wilde) dieren., 1880-1948; 2330; 1 pak
      - Stukken betreffende de behandeling van aangelegenheden met betrekking tot de handhaving van de openbare orde bij ongeregeldheden, optochten en werkstakingen, met foto's., 1883-1942; 2331-2333; 3 pakken
        - 1883-1899, 2331
        - 1903-1918, 2332
        - 1919-1935, 2333
      - Stukken betreffende de behandeling van aangelegenheden met betrekking tot het handhaven van de openbare orde bij de kerkelijke twisten in de gemeenten Leiderdorp, Serooskerke en Wons., 1886-1888; 2334; 1 pak
      - Stukken betreffende de behandeling van aangelegenheden met betrekking tot de vaststelling van gemeenteverordeningen op het gebied van venten en collecteren op openbare gebieden., 1896-1949; 2335; 1 pak
      - Stukken betreffende de behandeling van aangelegenheden met betrekking tot de concentratie van woonwagenkampen en de heffing van standplaatsengeld., 1920-1947; 2336; 1 pak
      - Stukken betreffende de totstandkoming van het KB van 9 augustus 1926 nr. 2 tot vernietiging van het raadsbesluit van de gemeente Sas van Gent tot wijziging van het algemene politiereglement inzake het houden van carnaval., 2337; 1 omslag
      - Stukken betreffende de beantwoording van kamervragen over het ontzeggen van de toegang tot het kerkgebouw aan leden van de gereformeerde gemeente door de burgemeester van Herkingen., 1929; 2338; 1 omslag
      - Stukken betreffende de totstandkoming van het KB van 10 september 1936 nr. 68 tot vernietiging van het raadsbesluit van de gemeente Hulsberg strekkende tot het instellen van een maskeradeverbod gedurende de carnavalsdagen., 2339; 1 omslag
      - Stukken betreffende de behandeling van klachten over de toepassing van gemeentelijke verordeningen inzake het weren van ontsierende reklame aan, op of boven openbaar gebied., 1942-1949; 2340; 1 omslag
    - Maatregelen tegen ingezetenen, -1.755
      - Stukken betreffende de behandeling van vragen en het verzamelen van gegevens over de betaling en terugbetaling van boetes en zoengelden opgelegd door de bezetters aan gemeenten en particulieren., 1943-1949; 2341; 1 pak
      - Geslachtsnamen en adellijke titels, -1.755.1
        - Stukken betreffende de totstandkoming en uitvoering van regels met betrekking tot de vaststelling van geslachtsnamen en adellijke titels., 1934-1948; 2342; 1 pak
      - Burgerlijke stand, -1.755.2
        - Stukken betreffende de vaststelling en uitvoering van voorschriften met betrekking tot het bijhouden en inrichten van de burgerlijke stand., 1879-1950; 2343-2349; 5 pakken, 2 omslagen
          - Registers en akten, 1879 - 1899, 2343
          - Registers en akten, 1905 - 1950, 2344
          - Werkzaamheden ambtenaren, 1880 - 1947, 2345
          - Geboorte en wettigheid, 1882 - 1949, 1 omslag, 2346
          - Huwelijk en echtscheiding, 1882 - 1950, 2347
          - Overlijden, 1916 - 1949, 2348
          - Vereenvoudiging bepalingen, 1939 - 1941, 1 omslag, 2349
        - Stukken betreffende de totstandkoming en uitvoering van de circulaire van 14 mei 1891 aan de Commissarissen des Konings met verzoek om opgave van bij gemeenten aanwezige oude kerkregisters., 2350; 1 omslag
      - Bevolkingsboekhouding. Inspectie, -1.755.31
        - Stukken betreffende de totstandkoming en uitvoering van wetten, besluiten en voorschriften inzake het bijhouden van de bevolkingsboekhouding., 1914-1949; 2351; 1 pak
        - Stukken betreffende de behandeling van aangelegenheden met betrekking tot de organisatie en taakuitvoering van de Rijksinspectie van de Bevolkingsregisters., 1931-1949; 2352; 1 pak
        - Stukken betreffende de totstandkoming en uitvoering van wetten, besluiten en voorschriften inzake de registratie van de varende en rijdende bewoners van woonschepen en woonwagens., 1931-1949; 2353; 1 pak
        - Stukken betreffende de totstandkoming en uitvoering van besluiten tot wijziging en aanvulling van de Handleiding Bevolkingsboekhouding., 1931-1950; 2354; 1 pak
        - Stukken betreffende de totstandkoming en uitvoering van besluiten tot wijziging en aanvulling van het Besluit Bevolkingsboekhouding., 1936-1949; 2355; 1 pak
        - Stukken betreffende de behandeling van het geschil met het Ministerie van Financiën omtrent de betaling van schadevergoeding aan het personeel van de Rijksinspectie voor de Bevolkingsregisters voor geleden schade tengevolge van het bombardement op het gebouw van de inspectie., 1944-1947; 2356; 1 omslag
      - Bevolkingsregisters, -1.755.33
        - Stukken betreffende de vaststelling en uitvoering van besluiten en voorschriften met betrekking tot de inrichting van de bevolkingsregisters en de inschrijving en afvoering van persoonsgegevens., 1878-1949; 2357; 1 pak
        - Stukken betreffende de totstandkoming en uitvoering van besluiten en voorschriften inzake het beheer en invulling van de bevolkingsregisters en het houden van een proef voor de invoering van het gezinspersoonskaartenstelsel., 1887-1949; 2358-2361; 4 pakken
          Er bevinden zich in inv.nr. 2374 ook stukken over het gezinspersoonskaartenstelsel.
          - 1887-1899, 2358
          - 1906-1933, 2359
          - 1928-1930, 2360
          - 1929-1949, 2361
        - Stukken betreffende de behandeling van aangelegenheden met betrekking tot de betrouwbaarheid en de controle van de bevolkingsregisters., 1929-1946; 2362; 1 pak
        - Stukken betreffende de totstandkoming en uitvoering van besluiten en voorschriften met betrekking tot het verstrekken van inlichtingen uit de bevolkingsregisters en de betaling van leges voor de inlichtingen., 1934-1949; 2363-2364; 2 pakken
          - 1934-1947, 2363
          - 1942-1949, 2364
        - Vestiging van Nederlanders, komende uit het buitenland., 1941; 1504
      - Registratie vluchtelingen, -1.755.34
        - Stukken betreffende de totstandkoming en uitvoering van besluiten en voorschriften omtrent de registratie van vluchtelingen., 1938-1942; 2365; 1 omslag
        - Stukken betreffende de behandeling van aangelegenheden met betrekking tot de bevolkingsstatistiek en de volks- en beroepstellingen., 1879-1950; 2366-2375; 10 pakken
          - Bevolkingsstatistiek, 1880 - 1950, 2366
          - zesde algemene tienjarige volks- en beroepstelling, 1879 - 1882, 2367
          - zevende algemene tienjarige volks- en beroepstelling, 1889 - 1891, 2368
          - negende algemene tienjarige volks- en beroepstelling, 1908 - 1911, 2369
          - tiende algemene tienjarige volks- en beroepstelling, 1917 - 1923, 2370
          - tiende algemene tienjarige volks- en beroepstelling, 1921 - 1922, 2371
          - elfde algemene tienjarige volks- en beroepstelling, 1929 - 1933, 2372
          - elfde algemene tienjarige volks- en beroepstelling, 1927 - 1933, 2373
          - twaalfde algemene tienjarige volks- en beroepstelling, 1933 - 1943, 2374
          - twaalfde algemene tienjarige volks- en beroepstelling, 1940 - 1948, 2375
        - Stukken betreffende de wijziging en uitvoering van regelingen met betrekking tot de wederzijdse uitwisseling van gegevens verkregen bij volkstellingen in België, Duitsland, Italië en het toenmalige Oostenrijk-Hongarije., 1930-1938; 2376; 1 omslag
      - Maatregelen tegen bepaalde groepen personen, -1.755.4
        - Stukken betreffende het vaststellen van regels met betrekking tot de aanwezigheid van zigeuners in grensgemeenten., 1924-1933; 2377; 1 omslag
        - Stukken betreffende de behandeling van kamervragen en bemiddeling bij de uitvoering van instructies inzake de uitwijzing van niet-ingezetenen uit gemeenten en kustgebieden., 1932-1940; 2378; 1 omslag
        - Stukken betreffende de behandeling van aangelegenheden met betrekking tot de uitvoering van bezettingsmaatregelen tegen Joden., 1940-1946; 2379-2380; 2 pakken
          - 1940-1943, 2379
          - 1941-1946, 2380
        - Uitvaardigen van instructies voor het houden van woonschepen., 1941; 1505
        - Stukken betreffende de behandeling van aangelegenheden met betrekking tot de gevangenneming en het beheer van de goederen van landverraders en politieke delinquenten., 1945-1949; 2381; 1 pak
        - Stukken betreffende het verlenen van bemiddeling bij het vrijgeven en ontruimen van een schoolgebouw te Voerendaal, gevorderd voor de internering van politieke delinquenten., 1946; 2382; 1 omslag
      - Inlichtingen omtrent betrouwbaarheid, -1.755.51
        - Rapport van de Centrale Inlichtingendienst (CID) betreffende "De Vakbeweging" en "De Radiogids"., 20 september 1938; 3039; 1 omslag
        - Stukken betreffende de vergadering van burgemeesters van plaatsen met een verbinding met de Centrale Inlichtingendienst (CID)., 1939; 3040; 1 omslag
        - Rapporten van de Centrale Inlichtingendienst (CID) betreffende de weerslag van de oorlog op staatsgevaarlijke stromingen., 1939; 3041; 1 omslag
      - Nationaliteits- en identiteitsbewijzen. Gedrag en betrouwbaarheid van personen, -1.755.6
        - Stukken betreffende de behandeling van aangelegenheden met betrekking tot de nationaliteitsbewijzen en het afgeven van verklaringen van Nederlanderschap., 1877-1950; 2383-2387; 5 pakken
          - 1877-1906, 2383
          - 1907-1916, 2384
          - 1917-1932, 2385
          - 1933-1944, 2386
          - 1945-1950, 2387
        - Stukken betreffende de behandeling van aangelegenheden met betrekking tot het verstrekken van inlichtingen over personen inzake betrouwbaarheid, goed gedrag, onvermogen en afstamming., 1879-1950; 2388; 1 pak
        - Stukken betreffende de behandeling van aangelegenheden met betrekking tot de invoering en handhaving van persoonsbewijzen., 1940-1947; 2389-2391; 3 pakken
          - 1940-1941, 2389
          - 1942-1943, 2390
          - 1944-1947, 2391
        - Stukken betreffende de instelling van het ambt Gemachtigde voor Afstammingsbewijzen en de behandeling van de begroting 1942 van de Centrale Dienst voor Sibbekunde., 2392; 1 omslag
    - Naturalisatie. Verblijf van vreemdelingen, -1.756
      - Stukken betreffende de behandeling van aangelegenheden met betrekking tot de naturalisatie van Nederlanders in Duitsland en het tot stand komen van het wetsontwerp tot regeling van de gevolgen der naturalisatie ten aanzien van de echtgenoot en kinderen van de genaturaliseerde., 1885-1899; 2393; 1 pak
      - Stukken betreffende de behandeling van aangelegenheden met betrekking tot het verblijf van de Duitse keizerlijke familie., 1919-1923; 2394-2395; 2 pakken
        - 1919, 2394
        - 1919-1923, 2395
      - Stukken betreffende de vaststelling en bemiddeling bij de uitvoering van voorschriften en regelingen met betrekking tot het verblijf van Joodse vreemdelingen., 1933-1935; 2396; 1 omslag
      - Stukken betreffende de behandeling van een klacht van de Commissaris der Koningin in Friesland tegen de internering van Spaanse asielzoekers., 1937; 2397; 1 omslag
    - Toezicht op openbare samenkomsten, -1.758
      - Stukken betreffende het vaststellen en toezicht houden op de uitvoering van regelingen met betrekking tot de tapvergunningen en sluitingstijden van tapperijen, cafés en andere openbare drinkgelegenheden., 1879-1941; 2398; 1 pak
      - Stukken betreffende de totstandkoming en uitvoering van regelingen met betrekking tot het toestaan van vermakelijkheden, muziekuitvoeringen, sportevenementen, tentoonstellingen e.d., 1880-1952; 2399; 1 pak
      - Stukken betreffende de totstandkoming en uitvoering van regelingen met betrekking tot het houden van kermissen, lunaparken en markten in gemeenten., 1914-1946; 2400; 1 pak
      - Stukken betreffende het vaststellen en uitvoeren van regelingen met betrekking tot het dansen in het openbaar en het geven van dansonderwijs., 1929-1948; 2401; 1 pak
      - Toezicht op filmvertoningen, -1.758.16
        - Stukken betreffende de benoeming en het ontslag van leden van de Staatscommissie ter Bestrijding van het Zedelijk en Maatschappelijk Gevaar dat aan Bioscoopvoorstellingen verbonden is, alsmede de verslaggeving en ontbinding van deze commissie., 1918-1928; 1471; 1 omslag
        - Stukken betreffende de totstandkoming, wijziging en aanvulling van de Wet van 14 mei 1926 (Stbl. 118) tot Bestrijding van de Zedelijke en Maatschappelijke Gevaren van de Bioscoop (Bioscoopwet)., 1921-1934; 1474-1475; 2 pakken
          - 1921-1934, 1474
          - 1938-1948, 1475
        - Stukken betreffende de behandeling van bezwaren van commissies, verenigingen en bonden op bioscoop- en filmgebied tegen enkele artikelen in de Ontwerp-Bioscoopwet., 1926-1927; 1476; 1 omslag
        - Stukken betreffende de totstandkoming en wijziging van het KB van 22 december 1927 (Stbl. 403) tot regeling van het vergunningsrecht, zoals bedoeld in artikel 8 van de Bioscoopwet 1926 (Stbl. 118) en het recht inzake keuring van films, zoals bedoeld in artikel 15 derde lid., 1927-1932; 1477; 1 omslag
        - Stukken betreffende de toepassing van artikel 3 van de Bioscoopwet 1926 (Stbl. 118) inzake het verlenen van vergunningen onder bepaalde voorwaarden en het recht van beroep., 1928-1929; 1478; 1 omslag
        - Stukken betreffende de totstandkoming van het KB van 15 juni 1929 nr. 67 (Stbl. 320) tot wijziging van artikel 1 van het KB van 22 december 1927 inzake het vergunningsrecht voor reizende bioscopen., 1928-1929; 1479; 1 omslag
        - Stukken betreffende de uitvoering van artikel 1 van de Bioscoopwet 1926 (Stbl. 118) inzake het verlenen van vergunning voor het vertonen van films in bedrijven, cafés en koffiehuizen., 1936-1937; 1480; 1 omslag
        - Stukken betreffende de totstandkoming en wijziging van het Besluit tot wijziging van de Bioscoopwet 1926 (Stbl. 118) en regeling van de rijksfilmkeuring (Filmbesluit 1942)., 1940-1942; 1481; 1 omslag
        - KB van 7 september 1944 (Stbl. E 84), Tijdelijk Filmbesluit, en totstandkoming van het KB van 21 september 1945 (Stbl. F 203) tot intrekking van dat besluit., 1944-1945; 1484; 1 omslag
        - Stukken betreffende de totstandkoming van het besluit van 18 december 1946 tot instelling van een Commissie tot Herziening van de Bioscoopwet en de benoeming van leden., 1945-1948; 2402; 1 omslag
      - Filmkeuringscommissies, -1.758.162
        - Stukken betreffende de totstandkoming van het besluit van 2 december 1927 (Stbl. 402) tot uitvoering van artikel 18 tweede lid van de Bioscoopwet 1927 inzake instelling van plaatselijke commissies van toezicht., 1927-1928; 1486; 1 omslag
        - Stukken betreffende de totstandkoming van het besluit van 22 december 1927 (Stbl. 401) tot uitvoering van artikel 15, tweede lid van de Bioscoopwet 1927 houdende de regeling van taak en werkwijze van de Centrale Commissie voor de Filmkeuring., 1927-1928; 1485; 1 omslag
        - Stukken betreffende de benoeming, huisvesting, het ontslag en de salariëring van leden en personeel van de Centrale Commissie voor de Filmkeuring., 1927-1936; 1487; 1 pak
        - Stukken betreffende de vaststelling en toekenning van credieten aan de Centrale Commissie voor de Filmkeuring., 1928-1948; 2403; 1 pak
        - Stukken betreffende de salariëring, vervanging, het ontslag en rechtsherstel van voorzitters van de Centrale Commissie voor de Filmkeuring., 1929-1946; 1489; 1 omslag
        - Stukken betreffende de totstandkoming van circulaires aan de gemeentebesturen inzake uitvoering van de taak van de plaatselijke commissies van toezicht in verband met onvoldoende naleving van de voorschriften., 1934-1948; 1492; 1 omslag
        - Stukken betreffende het op order van de Duitse bezetters buiten werking stellen van de plaatselijke commissies voor de nakeuring van films en de behandeling van de vraag of het wenselijk is deze commissies opnieuw in te stellen na de bezetting., 1940-1946; 1494; 1 omslag
        - Stukken betreffende de benoeming van leden van de Tijdelijke Filmkeuringscommissie., 1945; 2404; 1 omslag
        - Stukken betreffende het opnieuw instellen van de Centrale Commissie voor de Filmkeuring en de benoeming van leden., 1945-1949; 1495; 1 omslag
      - Maken en keuren van films, -1.758.164
        - Stukken betreffende de vervaardiging en vertoning van een film over het koninklijk bezoek aan Zeeuws-Vlaanderen en Limburg., 1919; 1472; 1 omslag
        - Stukken betreffende de behandeling van een conflict tussen de Nederlandse Bioscoopbond en de Vereniging van Noord-Brabantse en Limburgse Gemeenten voor Gemeenschappelijke Filmkeuring, en behandeling van aangelegenheden in verband met de katholieke nakeuring van films., 1928-1949; 1488; 1 pak
        - Stukken betreffende de beantwoording van kamervragen over medezending van platen bij de keuring van geluidsfilms., 1930-1931; 1490; 1 omslag
        - Stukken betreffende de behandeling van bezwaren tegen het aanbrengen van coupures in geluidsfilms bij nakeuring door gemeentelijke commissies., 1930-1931; 1491; 1 omslag
        - Besluit van de secretaris-generaal inzake de vrijstelling van keuringsrechten voor films., 1940; 1493; 1 stuk
      - Filmvoorstellingen, -1.758.165